# 请教陈版，待转销项税

提问人：masgqq 时间：2021-05-07 21:07:11
请教陈版，工程企业IPO，按照完工百分比法确认收入时，由于税会差异产生的暂估销项税，贷方计入了应交税费-待转销项税额（不考虑重分类流动非流动负债什么的）。那待转销项税对应的借方科目计入哪里比较合适？旧准则下计入存货，新准则下计入合同资产？有些上市公司计入了其他流动资产。希望陈版给予专业的指导，感谢。

回答人：chenyiwei
这个问题首先取决于对“合同资产是否含增值税”这个问题的讨论。对此问题目前没有定论，主要是两种不同观点：
1 、认为合同资产不含税，其理由是：收入准则应用指南规定同一合同项下的合同资产和合同负债应当抵销后按净额列报，既然要抵销列报，那么在是否含税的问题上应保持相同口径，而合同负债已明确是不含税的。
2 、认为合同资产含税，其理由是：合同资产可以认为是“尚未成熟的应收账款”（类似于在建工程和固定资产的关系），且其在减值模型运用上使用与应收账款相同的预期信用损失模型。针对同一客户，其信用风险水平应当是相同的。在此情况下，合同资产“是否含税”的处理与应收账款保持一致，更有利于对其预期信用损失的测算，日常会计处理也可以简化。
上述两种不同观点，在官方有明确结论之前，实务中均可接受。暂估增值税的列报也相应地根据所持观点的不同而有不同的列报方式。关键是在各年度之间保持一贯性，以及在同类或类似事项的处理方面保持逻辑一致性。